臺灣高雄地方法院民事裁定
108年度消債更字第58號
聲  請  人  吳玉雪  
0000000000000000

代  理  人  孫嘉佑律師
上列當事人因消費者債務清理事件聲請更生，本院裁定如下：
    主  文
聲請人吳玉雪自民國一百零八年五月十五日下午四時起開始更生
程序。
命司法事務官進行本件更生程序。
    理  由
一、本件聲請意旨略以：伊無力清償債務，曾向臺灣橋頭地方法
    院聲請前置調解（橋院107年度司消債調字第225號，下稱橋
    調卷），因無還款能力而於民國108年1月4日調解不成立，
    因聲請人有不能清償債務或有不能清償之虞，復未經法院裁
    定開始清算程序或宣告破產，爰依法聲請准予裁定更生等語
    。
二、按債務人不能清償債務或有不能清償之虞者，得依本條例所
    定更生或清算程序，清理其債務。債務人無擔保或無優先權
    之債務總額未逾新臺幣（下同）1,200萬元者，於法院裁定
    開始清算程序或宣告破產前，得向法院聲請更生。法院開始
    更生程序之裁定，應載明其年、月、日、時，並即時發生效
    力。法院裁定開始更生或清算程序後，得命司法事務官進行
    更生或清算程序，必要時得選任律師、會計師或其他適當之
    自然人或法人一人為監督人或管理人。消費者債務清理條例
    第3條、第42條第1項、第45條第1項及第16條第1項分別定有
    明文。
三、經查：
  ㈠聲請人所主張上開事實，業據其提出財產及收入狀況說明書
    （橋調卷第6頁）、中華民國身心障礙證明（橋調卷第8頁）
    、戶籍謄本（橋調卷第9頁）、財團法人金融聯合徵信中心
    前置協商專用債權人清冊（橋調卷第12至13頁）、信用報告
    （橋調卷第15頁）、收入切結書（橋調卷第16頁）、財政部
    高雄國稅局105年及106年度綜合所得稅各類所得資料清單及
    總歸戶財產查詢清單（橋調卷第17至19頁）、勞工保險被保
    險人投保資料表（橋調卷第20至21頁）、存摺（橋調卷第23
    至24頁、本院卷第18頁）、商業保險投保資料查詢結果表（
    本院卷第21頁）、債權人清冊（本院卷第33頁）等在卷可參
    。
  ㈡次查，聲請人於105年及106年度申報所得均為0元，惟其自陳聲請更生前2年內每月有打零工之薪資8,000元，名下有1筆位於澎湖縣白沙鄉之房屋，持分7分之1，現值3,500元（聲請人陳稱係未保存登記建物），勞工保險投保單位為高雄都模板業職業工會，另有中國人壽保單解約金217,587元。又聲請人自陳以清潔工為業，工作由朋友介紹，每月收入為8,000元，因患有憂鬱症，自107年8月17日起住院治療（於診斷證明書開立日即同年9月10日仍住院治療中），領有中華民國身心障礙證明（障礙等級為中度），每月領取社會局身障生活補助4,872元及都發局租金補助3,200元，其2名成年子女未給付扶養費等情，此有上開綜合所得稅各類所得資料清單、財產歸屬清單、勞工保險被保險人投保資料表、中國人壽保險股份有限公司函、收入切結書、診斷證明書、中華民國身心障礙證明、高雄市政府社會局函等（橋調卷第8至10頁、第16至21頁、本院卷第13至15頁）在卷可參。則在查無聲請人有其他收入來源之情形下，佐以其105、106年度均無申報所得紀錄，且已提出診斷證明書並出具收入切結書，本院即以其切結每月收入8,000元加計身障補助4,872元及租金補助3,200元，合計16,072元作為核算其現在償債能力之基礎。
  ㈢關於聲請人個人日常必要支出部分，聲請人陳稱其現居住於
    姐姐名下房屋，每月房租6,500元，此有吳○○出具證明可稽
    （本院卷第23頁）。按債務人必要生活費用，以最近一年衛
    生福利部或直轄市政府所公告當地區每人每月最低生活費一
    點二倍定之，本條例第64條之2第1項定有明文。本院參酌衛
    福部社會司所公告108年度高雄市最低生活費標準為13,099
    元，則聲請人每月生活所必需除有特殊情形並有證據證明者
    外，自宜以此數額之1.2倍即15,719元為度，始得認係必要
    支出。又上開最低生活費用之標準，係照當地最近1年平均
    每人消費支出60％，依其基準之家庭收支調查報告調查表格
    式所示有關經常性支出之調查項目，其原即包括利息支出、
    食品、衣著、房租及水費、電費、醫療保健、交通、娛樂、
    教育等基本生活需求。本院認在聲請人未能立證證明其有其
    他特殊需求之情形下，其個人必要生活費用即應以此為限度
    。
四、綜上所述，以聲請人現每月收入16,072元為其償債能力基準
    ，扣除個人必要生活費15,719元後，餘353元，而聲請人目
    前負債總額為3,736,938元（參橋調卷第40頁，共2家金融機
    構債權合計3,548,626元，及橋調卷第54頁以下，滙誠第二
    資產公司185,535元、新加坡商艾星國際公司2,777元），扣
    除名下不動產現值3,500元及中國人壽保險解約金217,587元
    ，以聲請人於橋頭地院調解程序自陳每月清償能力為1,000
    元計算，需約293年【計算式：（3,736,938－3,500－217,587
    ）÷1,000÷12＝293.0】始能清償完畢，應認其已不能清償債
    務。此外，聲請人無擔保或無優先權之債務總額未逾1,200
    萬元，且無本條例第6條第3項、第8條或第46條各款所定駁
    回更生聲請之事由存在，則聲請人聲請更生為有理由，應予
    准許，爰命司法事務官進行本件更生程序。
五、依本條例第11條第1項、第45條第1項，裁定如主文。
中　　華　　民　　國　　108 　年　　5 　　月　　15　　日
                  民事庭　法　官　沈建興
以上正本係照原本作成。
本裁定不得抗告。
中　　華　　民　　國　　108 　年　　5 　　月　　15　　日
                          書記官  胡美儀